臺灣高等法院高雄分院刑事裁定　　　　　 100年度聲字第55號
聲明異議人
即受判決人　施添發
上列聲明異議人即受判決人因傷害等案件，對本院民國99年12月
31日駁回再審聲請之裁定（99年度聲再字第185 號）聲明異議，
本院裁定如下：
    主  文
異議駁回。
    理  由
一、聲明異議意旨略以：
  (一)依刑事訴訟法第405 條規定，不得上訴於第三審法院之案件
    ，其第二審法院所為裁定，雖不得抗告，但得聲明異議。
  (二)依刑事訴訟法第421 條規定，不得上訴於第三審法院之案件
    ，除前條規定外，其經第二審確定之有罪判決，如就足生影
    響於判決之重要證據漏未審酌者，亦得為受判決人之利益，
    聲請再審。再依刑事訴訟法第420 條第1 項第6 款規定，有
    罪之判決確定後，有「因發現確實之新證據，足認受有罪判
    決之人應受無罪、免訴、免刑或輕於原判決所認罪名之判決
    」之情形者，為受判決人之利益，得聲請再審。查聲明異議
    人即受判決人施添發（下稱聲明異議人）前因傷害等案件經
    提起公訴，在一、二審法院審理時，聲明異議人都有要傳喚
    證人施高花忍，證明聲明異議人有交付新臺幣（下同）3,60
    0 元給告訴人施添財、林秋燕，且該案之醫療費用、車損費
    用不超過2,000 元，唯因聲明異議人當時以為另案常業詐欺
    及誣告罪會判決有罪入監執行，且鈞院99年12月29日99雄分
    院金刑勤99聲再170 字第11228 號函、最高法院刑事第一庭
    99年12月31日台刑未字第0990000879號函及證人施高花忍均
    可證明證據能力。本案一、二審法官好心考慮施添財會再遺
    棄施高花忍之事不會發生，因聲明異議人不會入監執行。故
    聲明異議人對鈞院99年度聲再字第185 號裁定聲明異議，因
    為傷害、毀損罪可撤回，或在二審輕判（緩刑），請鈞院再
    予斟酌。
二、經查：
  (一)按聲明異議人或其法定代理人或配偶，以檢察官執行之指揮
    為不當者，得向諭知該裁判之法院聲明異議，刑事訴訟法第
    484 條定有明文。易言之，須聲明異議人或其法定代理人或
    配偶，認檢察官執行之指揮有所不當，始得向諭知該裁判之
    法院聲明異議。本件聲明異議人並非以檢察官執行之指揮不
    當聲明異議，而是針對非屬上開法條規定聲明異議對象之本
    院再審裁定聲明異議，尚非法之所許。
  (二)本件聲明異議人因傷害、毀損等案件，經施添財、林秀燕提
    出告訴後，經臺灣高雄地方法院檢察署檢察官以98年度偵字
    第19912 號提起公訴，經臺灣高雄地方法院於99年8 月3 日
    以99年度易字第1265號判處聲明異議人犯毀損他人物品罪，
    累犯，處拘役40日，如易科罰金，以1 千元折算1 日；又犯
    傷害罪（傷害林秀燕部分），累犯，處有期徒刑3 月，如易
    科罰金，以1 千元折算1 日；又犯傷害罪（傷害施添財部分
    ），累犯，處拘役50日，如易科罰金，以1 千元折算1 日；
    所處拘役部分，應執行拘役80日，如易科罰金，以1 千元折
    算1 日。聲明異議人不服提起上訴，經本院於99年11月17日
    以99年度上易字第946 號判決駁回上訴確定。聲明異議人再
    針對本院99年度上易字第946 號確定判決聲請再審，經本院
    於99年12月31日，以99年度聲再字第185 號裁定駁回再審之
    聲請確定等情，有臺灣高雄地方法院99年度易字第1265號判
    決、本院99年度上易字第946 號判決、本院99年度聲再字第
    185 號裁定及臺灣高等法院被告前案紀錄表各1 份在卷可稽
    ，此部分之事實堪以認定。
  (三)按刑事訴訟法第405 條規定：「不得上訴於第三審法院之案
    件，其第二審法院所為裁定，不得抗告。」刑事訴訟法第41
    5 條第1 項第3 款、第2 項規定：「對於抗告法院之裁定，
    不得再行抗告。但對於其就左列抗告所為之裁定，得提起再
    抗告：三對於聲請再審之裁定抗告者。前項但書之規定，於
    依第405 條不得抗告之裁定，不適用之。」質言之，倘係針
    對不得上訴於第三審法院之案件聲請再審，第二審法院所為
    之裁定即不得抗告。本院99年度上易字第946 號判決，係不
    得上訴於第三審法院之確定判決，是本院99年度聲再字第18
    5 號裁定，即是針對不得上訴於第三審法院之案件聲請再審
    所為之裁定，依前揭法條規定，該裁定自不得抗告於第三審
    法院，甚為明灼。
  (四)本院99年12月29日99雄分院金刑勤99聲再170 字第11228 號
    函及最高法院刑事第一庭99年12月31日台刑未字第09900008
    79號函，係針對本院99年度聲再字第170 號裁定得否抗告於
    第三審法院，所為之函述意見，尚與聲明異議人得否對本院
    99年度聲再字第185 號裁定聲明異議無涉。且聲明異議人所
    犯傷害、毀損等案件（本院99年度上易字第946 號），係屬
    不得上訴第三審法院之案件，則本院就聲明異議人因傷害、
    毀損等案件聲請再審所為之裁定，自不得抗告於第三審法院
    ，已如上述。且本院99年度聲再字第170 號裁定書正本末端
    所載「如不服本裁定，應於送達後5 日內向本院提出抗告狀
    」本屬誤載，應予以更正，而此項不得抗告既為法所明定，
    聲請人當不因此誤載，而得抗告第三審等情，亦據本院於10
    0 年1 月12日以99年度聲再字第170 號刑事裁定載述綦詳。
    益認本院99年度聲再字第170 號裁定及99年度聲再字第185
    號裁定，均係針對本院99年度上易字第946 號，不得上訴第
    三審法院之確定判決聲請再審所為之裁定，自均不得抗告於
    第三審法院甚明。
  (五)至刑事訴訟法第405 條係規定「不得上訴於第三審法院之案
    件，其第二審法院所為裁定，不得抗告」，並未規定「得聲
    明異議」，聲明異議人認「依刑事訴訟法第405 條規定，不
    得上訴於第三審法院之案件，其第二審法院所為裁定，雖不
    得抗告，但得聲明異議」云云，尚屬於法無據，而有誤會。
    是聲明異議人對本院99年度聲再字第185 號裁定聲明異議，
    亦非法之所許。
三、綜上所述，聲明異議人對本院99年度聲再字第185 號裁定聲
    明異議，尚非法之所許，是本件聲明異議為無理由，自應予
    以駁回。
四、依刑事訴訟法第220條，裁定如主文。
中    華    民    國    100   年    1     月    18    日
                  刑事第十一庭  審判長法  官  翁慶珍
                                      法  官  石家禎
                                      法  官  孫啟強
以上正本證明與原本無異。
不得抗告。
中    華    民    國   100    年    1     月    18    日
                                      書記官  劉鴻瑛